【裁判字號】    96,訴更一,48
【裁判日期】    970312
【裁判案由】    毒品危害防制條例
【裁判全文】
臺灣高雄地方法院刑事判決            96年度訴更一字第48號
公  訴  人  臺灣高雄地方法院檢察署檢察官
被      告  甲○○
上列被告因毒品危害防制條例案件，經檢察官以96年度毒偵字第
384 號併辦意旨書移送本院併案，經本院併予審理，以95年度訴
字第4227號判決判處有期徒刑1 年，復經臺灣高等法院高雄分院
以96年度上訴字第758 號判決撤銷原判決，改判後將上開併辦部
分退由檢察官另提起公訴（96年度毒偵字第4523號），經本院以
96年度訴字第2481號判決免訴，再經臺灣高等法院高雄分院以96
年度上訴字第1982號判決將原判決撤銷，並發回本院審理，被告
就被訴事實為有罪之陳述，本院合議庭裁定由受命法官獨任進行
簡式審判程序，判決如下：
    主  文
甲○○施用第一級毒品，累犯，處有期徒刑壹年肆月，減為有期
徒刑捌月。
    事  實
一、甲○○前於民國88年間因施用毒品案件，經本院以88年度毒
    聲字第3236號裁定送觀察、勒戒後，認有繼續施用毒品之傾
    向，再經本院以88年度毒聲字第3703號裁定令入戒治處所施
    以強制戒治，復由本院以88年度毒聲字第7146號裁定停止戒
    治，所餘戒治期間，付保護管束，然因其於保護管束期間又
    有施用毒品行為，經本院以88年度毒聲字第9074號裁定撤銷
    停止戒治，令入戒治處所施以強制戒治，於89年9 月30日執
    行完畢釋放出監，並由臺灣高雄地方法院檢察署檢察官以89
    年度戒毒偵字第1163號為不起訴處分確定；又因施用毒品案
    件，經本院以93年度訴字第1264號判決判處有期徒刑8 月確
    定，再因施用毒品案件，經本院以94年度訴字第952 號判決
    判處有期徒刑10月確定，2 罪接續執行，於95年4 月27日假
    釋出監，後於同年7 月8 日假釋期滿視為執行完畢。仍未思
    悔改，基於施用第一級毒品之犯意，於95年11月28日中午12
    時10分許採尿回溯24小時內之某時（不含為警強制力拘束期
    間），在不詳處所，施用第一級毒品海洛因1 次，嗣於前開
    回溯起算時點，在高雄市○○區○○路與神農路口為警查獲
    ，經依法採其尿液送驗後，呈毒品嗎啡陽性反應，始悉上情
    。
二、案經高雄市政府警察局鼓山分局報告臺灣高雄地方法院檢察
    署檢察官偵查起訴。
    理  由
一、本件係經被告甲○○於準備程序當庭表示認罪，而經本院裁
    定以簡式審判程序加以審理，依據刑事訴訟法第273 條之2
    、第159 條第2 項之規定，不適用傳聞法則有關限制證據能
    力之相關規定，合先敘明。
二、上開事實業經被告甲○○坦承不諱，且其為警查獲所採集之
    尿液檢體，經送檢驗結果，確呈嗎啡陽性反應（按海洛因係
    由嗎啡經化學合成而製得，經注射進入人體後，因代謝分解
    成嗎啡，因此施打海洛因後，由尿液中檢驗結果仍為嗎啡反
    應），有高雄市立凱旋醫院95年12月13日出具之轉碼編號A0
    0000000 號濫用藥物尿液檢驗報告暨高雄市政府警察局鼓山
    分局95年查獲毒品案件嫌疑人尿液代碼姓名對照表各1 件在
    卷可稽，足見被告上開自白核與事實相符，應可採信。再被
    告前因施用毒品案件，經法院裁定送強制戒治，於89年9 月
    30日強制戒治執行完畢後，又於5 年內之93、94年間，施用
    毒品等情，有臺灣高等法院被告前案紀錄表在卷可佐，顯見
    其再犯率甚高，原實施之觀察、勒戒或強制戒治，已無法收
    其實效，而無5 年戒斷期之存在，是被告再犯本件施用第一
    級毒品之罪，自應依法追訴處罰（最高法院95年度台非字第
    59、65號判決意旨參照）。綜上所陳，本案事證明確，被告
    犯行堪以認定，應依法論科。
三、按海洛因係毒品危害防制條例第2 條第2 項第1 款所明定之
    第一級毒品，不得非法持有、施用。核被告所為，係犯毒品
    危害防制條例第10條第1 項之施用第一級毒品海洛因罪。又
    被告施用第一級毒品海洛因前後持有海洛因之低度行為，應
    為施用海洛因之高度行為所吸收，不另論罪。查被告有事實
    欄所載之有期徒刑執行完畢紀錄，有前開臺灣高等法院被告
    前案紀錄表可按，其於有期徒刑之執行完畢後5 年內，故意
    再犯本件有期徒刑以上之施用第一級毒品罪，為累犯，應依
    刑法第47條第1 項之規定加重其刑。爰審酌海洛因戕害身心
    ，而被告前因施用毒品經送觀察、勒戒及強制戒治處分，並
    經徒刑之執行後，猶不思戒絕革除惡習，再為本件犯罪，顯
    未因前所受觀察勒戒及強制戒治之治療處分與刑罰之執行而
    記取教訓，惟其施用毒品所生危害，實以自戕身心健康為主
    ，對於他人生命、身體、財產等法益，尚無明顯而重大之實
    害，兼衡其犯罪後坦承犯行等一切情狀，量處如主文所示之
    刑。又被告上開犯罪時間在96年4 月24日以前，所犯為毒品
    危害防制條例第10條第1 項施用第一級毒品罪，合於減刑條
    件，爰依中華民國96年罪犯減刑條例第2 條第1 項第3 款、
    第7 條規定，減為如主文所示之刑。
據上論斷，應依刑事訴訟法第273 條之1 第1 項、第299 條第1
項前段，毒品危害防制條例第10條第1 項，刑法第11條前段、第
47條第1 項，中華民國96年罪犯減刑條例第2 條第1 項第3 款、
第7 條，判決如主文。
本案經檢察官呂乾坤到庭執行職務。
中    華    民    國    97    年    3     月    12    日
                  刑事第十二庭  法  官  施介元
以上正本證明與原本無異。
如不服本判決應於收受本判決後10日內向本院提出上訴書狀，並
應敘述具體理由，如未敘述上訴理由者，應於上訴期間屆滿後20
日內補提理由書狀於本院（均須按他造當事人之人數附繕本）「
切勿逕送上級法院」。
中    華    民    國    97    年    3     月    12    日
                                書記官  謝群育
附錄本判決論罪科刑法條
毒品危害防制條例第10條第1項
施用第一級毒品者，處 6 月以上 5 年以下有期徒刑。


司法院資訊處製作；財團法人民間司法改革基金會備份。
